【裁判字號】    88,訴,1576
【裁判日期】    890322
【裁判案由】    違反槍砲彈藥刀械管制條例
【裁判全文】
臺灣桃園地方法院刑事判決                        八十八年度訴字第一五七六號
    公  訴  人  臺灣桃園地方法院檢察署檢察官
    被      告  乙○○
    選任辯護人  甲○○
右列被告因違反槍砲彈藥刀械管制條例案件，經檢察官提起公訴（八十八年度偵字第
一六八二０號），本院判決如左：
        主  文
乙○○未經許可，製造其他可發射子彈具有殺傷力之槍枝，處有期徒刑伍年貳月，併
科罰金新台幣伍萬元，罰金如易服勞役，以銀元參佰元即新台幣玖佰元折算壹日；扣
案之仿WALTHER廠半自動手槍製造之金屬玩具手槍壹把（含彈匣一個、槍枝管制編號
：0000000000）及加裝直徑約7mm之金屬彈頭子彈壹顆均沒收。
        事  實
一、乙○○於民國八十八年五月間某日見某郵購雜誌刊登販賣玩具槍之廣告，乃前往
    位在台北縣三重市內之不詳地點，以新台幣（下同）五千五百元之價格購得仿
    WALTHER廠製之七．六五米口徑、型號ＦＳ－九六０七號之玩具手槍（起訴書誤
    載為模型槍）一把及玩具手槍所用子彈五顆（經改造後乙○○已試射擊發一顆）
    ，復於同年八月間，在桃園縣桃園市○○○街之東東撞球場，以二千五百元之價
    格向不詳姓名、年籍、住居所綽號「阿寶」之成年男子，購買金屬槍管後，旋即
    在其位於桃園市○○路二巷十五弄六號住處，將上開金屬槍管換裝於其所購得之
    上開玩具手槍及利用玩具手槍用子彈原有之銅質外殼另裝填火藥、金屬彈頭等方
    式，改造成可發射子彈具有殺傷力之改造玩具手槍一把（含彈匣一個、槍枝管制
    編號：0000000000）、可擊發具有殺傷力之具直徑七㎜之鋼珠之子彈
    二顆，完成後將之藏於桃園市○○街六五號及六七號之地下室夾層，嗣於同年十
    一月二日凌晨一時許，為警於桃園縣桃園市○○路與春日路口攔查Ｌ５—三二○
    六號計程小客車時，在乙○○身上扣得其所有之上開殺傷力之改造手槍一把、改
    造之具殺傷力子彈二發及不具殺傷力之子彈二發。
二、案經台北縣警察局淡水分局報告台灣桃園地方法院檢察署檢察官偵查起訴。
        理  由
一、訊據被告乙○○固坦承持有上開具殺傷力之槍枝及子彈，惟矢口否認有何改造槍
    枝及子彈之犯行，辯稱：槍枝及子彈是不詳姓名、年籍、住居所綽號「阿寶」之
    成年男子改裝的，因綽號「阿寶」者不敢攜帶所以才叫伊保管云云；經查：被告
    如何於右揭時、地購買槍、彈及、火藥、彈頭而後加以改造，業據被告於警訊時
    及偵查中供稱：玩具手槍是看雜誌後得知台北縣三重市某商店有出售上開玩具手
    槍，乃前往以五千五百元購得，槍管係向不詳姓名、年籍、住居所綽號「阿寶」
    之成年男子以二千五百元所購得，及購買玩具槍子彈，並自己在位於桃園縣桃園
    市○○路二巷一五弄六號住處裝填改造組裝槍枝及以塑鋼加填火藥方式改裝子彈
    等情甚明（見偵卷第四頁反面至第五頁、第二十一頁反面），核與證人即承辦本
    案之員警丙○○證述之情節相符（見本院八十九年三月八日筆錄），且證人即被
    告所搭乘之計程車司機王國慶亦證稱：扣案之槍枝及子彈係自乙○○身上所查獲
    的（見本院八十九年三月八日筆錄），況被告之警訊筆錄係在自由意思之下所陳
    述，亦據證人丙○○證稱在卷，且被告亦供稱警察並未刑求，是被告之警訊筆錄
    應勘採信，而上開扣案被告所有之仿WALTHER廠製之七．六五米口徑、型號ＦＳ
    －九六０七號之玩具手槍一把及子彈二顆，經送內政部警政署刑事警察局鑑驗後
    ，認該改造手槍一把（含彈匣一個、槍枝管制編號：0000000000）係
    仿WALTHER廠半自動手槍製造之金屬玩具手槍換裝土造金屬槍管改造而成，機械
    性能良好，具殺傷力，而扣案之其中二顆子彈認係玩具槍彈殼加裝直徑約7mm之
    金屬彈頭改造而成，試射一顆，可擊發，亦具殺傷力，有內政部警政署刑事警察
    局八十八年十一月十八日刑鑑字第一一九四九○號鑑驗通知書附卷可稽；再者，
    被告對於上開子彈及槍枝之來源，於本院訊問時先則辯稱：手槍是伊和不詳姓名
    、年籍、住居所綽號「阿寶」之成年男子去三崇是買的，綽號「阿寶」之成年男
    子說手槍很漂亮要跟我借回去完，後來在八十八年一月間所綽號「阿寶」之成年
    男子就把槍帶到東東撞球場還給伊，後來伊還給綽號「阿寶」之成年男子一萬元
    云云（見本院八十八年時月三十一日筆錄），嗣改稱：手槍是綽號「阿寶」之成
    年男子改造的，他是在八十八年七、八月間在東東撞球場交給伊保管的，綽號「
    阿寶」之成年男子在跑路所以交給伊保管云云（見本院八十九年三月八日筆錄）
    ，是被告對於槍枝及子彈之來源其所辯即有前後不一之瑕疵，委無足採，且按當
    事人事後翻異案發當初之陳述，依經驗法則，案發當時之供述較少權衡利害得失
    或受他人干預，比之事後翻異之詞，自較為可採，即所謂「案重初供」之原則，
    是自以被告於警訊時及偵查中之供詞較為可採，是被告確有於右揭時、地改裝上
    開槍枝及子彈無訛。又被告雖聲請將上開扣案支槍枝子彈送憲兵司令部刑事支援
    中心鑑定，經本院送請該單位鑑定後，函稱：槍枝、子彈之鑑定專責單位為內政
    部警政署，有該中心之承辦員八十九年二月十八日函件在卷可稽，且上開扣案之
    槍、彈經送鑑定後，具有殺傷力，已如前述，是本院認無再行送往其他單位鑑定
    之必要，併此敘明。本件事證明確，被告之犯行洵堪認定。
二、核被告所為係犯槍砲彈藥刀械管制條例第十一條第一項未經許可製造其他可發射
    子彈具有殺傷力槍枝罪及同法第十二條第一項未經許可製造子彈罪。被告持有經
    改造槍械、子彈之低度行為，均已為改造槍械、子彈之高度行為所吸收，均不另
    論罪。又被告所犯製造槍械及製造子彈罪，係一行為觸犯數罪名，為想像競合犯
    ，應從一重之製造槍械罪論處，公訴人認被告同時製造子彈係欲供所製造之槍枝
    發射使用，是其所犯上開二罪間，有方法結果之牽連關係，為牽連犯，容有誤會
    。爰審酌被告犯罪動機、目的、手段、所生之危害及犯後之態度等一切情狀，量
    處如主文所示之刑，並諭知罰金如易服勞役之折算標準，以示懲儆。又被告並未
    持該其所製造之上開槍、彈犯罪，對於治安或一般民眾之安寧生活影響尚屬有限
    ，復參以保安處分係對受處分人將來之危險性所為之處置，以達教化與治療之目
    的，為刑罰之補充制度，要在維持行為責任之刑罰原則下，為強化其協助行為人
    在社會化之功能，以及改善行為人潛在之危險性格，故審酌被告未經許可製造其
    他可發射子彈之手槍及子彈，係犯槍砲彈藥刀械管制條例第十一條第一項之未經
    許可製造其他可發射金屬或子彈之手槍罪及同法第十二條第一項未經許可製造子
    彈罪，被告經科處本案之徒刑後，當知所警惕，爰酌量被告行為之嚴重性、所表
    現之危險性，及對於被告未來行為之期待性相當，爰不依同條例第十九條第一項
    之規定，令入勞動場所強制工作。
三、扣案之具殺傷力之仿「WALTHER」廠製半自動手槍製造之金屬玩具手槍一把（含
    彈匣一個、槍枝管制編號：000000000）及加裝直徑約7mm之金屬彈頭
    子彈一顆，均為違禁物，應依刑法第三十八條第一項第一款宣告沒收。至送鑑定
    已試射之子彈一顆，已擊發用罄，及另改造之子彈一顆業經被告試射滅罄，暨扣
    案之不具殺傷力之玩具槍子彈二顆，已非違禁物，爰不併與宣告沒收，附此敘明
    。
據上論斷，應依刑事訴訟法第二百九十九條第一項前段，槍砲彈藥刀械管制條例第十
一條第一項、第十二條第一項，刑法第十一條前段、第五十五條、第四十二條第二項
、第三十八條第一項第一款，罰金罰鍰提高標準條例第二條判決如主文。本案經檢察
官陳大偉到庭執行職務。
中      華      民      國      八十九    年     三    月    二十二    日
                                臺灣桃園地方法院刑事第四庭
                                      法  官   邱滋杉
右正本證明與原本無異。
如不服本判決，應於判決送達後十日內向本院提出上訴狀( 應附繕本 )，上訴於
臺灣高等法院。
                                      書記官   許世賢
中        華        民        國   八十九   年   四   月    十一    日
附論罪科刑依據之法條：
槍砲彈藥刀械管制條例第十二條（修正前）：
未經許可製造、販賣或運輸刀械者，處一年以下有期徒刑。
意圖供自己或他人犯罪之用，而犯前項之罪者，處三年以下有期徒刑，得併科三萬元
以下罰金。
未經許可無故持有或意圖販賣而陳列刀械者，處六月以下期徒刑、拘役或三千元以下
罰金方
第一項及第二項之未遂犯罰之。
槍砲彈藥刀械管制條例第十二條（修正後）：
未經許可，製造、販賣或運輸子彈者，處一年以上七年以下有期徒刑，併科新台幣五
百萬元以下罰金。
未經許可，轉讓、出租或出借子彈者，處六月以上五年以下有期徒刑，併科新台幣三
百萬元以下罰金。
意圖供自己或他人犯罪之用，而犯前二項之罪者，處三年以上十年以下有期徒刑，併
科新台幣七百萬元以下罰金。
未經許可，持有、寄藏或意圖販賣而陳列子彈者，處五年以下有期徒刑，併科新台幣
三百萬元以下罰金。
第一項至第三項之未遂犯罪之。
槍砲彈藥刀械管制條例第十一條（修正前）：
未經許可製造、販賣或運輸第四條第一款所稱其他可發射金屬或子彈具有殺傷力之各
式槍砲者，處五年以上有期徒刑，併科新臺幣一千萬元以下罰金。
未經許可，轉讓、出租或出借前項所列槍砲者，處三年以上十年以下有期徒刑，,併?
鼒s台幣七百萬元以下罰金。
意圖供自己或他人犯罪之用，而犯前二項之罪者，處無期徒刑或七年以上有期徒刑，
併科新臺幣一千萬元以下罰金。
未經許可，持有、寄藏或意圖販賣而陳列第一項所列槍砲者，處一年以上七年以下有
期徒刑，併科新臺七百萬元以下罰金。
第一項至第三項之未遂犯罰之。
未經許可無故持有、寄藏或意圖販賣而陳列彈藥者，處三年以下有期徒刑。
第一項及第二項之未遂犯罰之。
槍砲彈藥刀械管制條例（修正後）：
未經許可，製造、販賣或運輸第四條第一款所稱其他可發射金屬或子彈具有殺傷力之
各式槍砲者，處五年以上有期徒刑，併科新台幣一千萬元以下罰金。
未經許可，轉讓、出租或出借前項所列槍砲者，處三年以上十年以下有期徒刑，併科
新台幣七百萬元以下罰金。
意圖供自己或他人犯罪之用，而犯前二項之罪者，處無期徒刑或七年以上有期徒刑，
併科新台幣一千萬以下罰金。
未經許可，持有、寄藏或意圖販賣販賣而陳列第一項所列槍砲者，處一年以上七年以
下有期徒刑，併科新台幣七百萬元以下罰金。
第一項至第三項之未遂犯罰之。


司法院資訊處製作；財團法人民間司法改革基金會備份。
